

- +505 8511-8328
- aynatcm@gmail.com
- https://aynatcortez.netlify.app
- Managua, Nicaragua

## **EDUCACIÓN**

Ingenieria en sistemas UNI-IES Universidad de ingeniería 2017 - 2021

## **HABILIDADES**

- HTML
- CSS
- Javascript
- Php
- Tailwind CSS
- SASS
- Laravel
- Vue Js
- MySQL
- Trabajo en equipo

### **REFERENCIAS**

#### Javier González

Desarrollador Full Stack

Telfono: +505 8777-6420

Correo: javieralfonso1999@hotmail.es

## Melissa Mairena

Agente de ventas

Phone: +505 8821-1043

Email: melissamairen20@gmail.com

# **AYNAT CORTEZ**

Desarrollador web

## **SOBRE MI**

Hola! soy Aynat Cortez, un desarrollador web con amplia experiencia en el desarrollo web con WordPress, poseo fuertes habilidades en la resolución creativa de problemas y el cumplimiento de los plazos del proyecto. Mi experiencia abarca una amplia gama de lenguajes de programación, incluyendo HTML, CSS, así como JavaScript y PHP. Además, soy competente en frameworks modernos como Laravel y Vue JS.

## **EXPERIENCIA**

🖣 Ogilvy Nicaragua 2022 - 2023

## **Desarrollador Wordpress**

Durante mi carrera profesional en Ogilvy Nicaragua, tuve la oportunidad de crecer y aprender constantemente. Mis principales tareas se centraron en el desarrollo de sitios web utilizando las tecnologías WordPress y PHP para satisfacer las necesidades de una amplia gama de clientes nacionales e internacionales.

IMGU 2020 - 2022

### Desarrollador Wordpress Jr

IMGU me permitió experimentar de primera mano el mundo real del desarrollo web. Desde que me incorporé a la empresa, aporté nuevas ideas y soluciones con HTML y CSS al tiempo que aprendía todo lo posible de los demás miembros del equipo. En este puesto, fui responsable de implementar mejores métodos de trabajo, crear cpanels, instalaciones de WordPress, crear sitios web con elementor, gestionar servidores y resolver cualquier problema que surgiera en el proceso de producción del equipo o de la empresa.

### LOGROS Y RECONOCIMIENTOS

Nerdify 2023

## Graduado Bootcamp Nerdify

Durante el curso demostré un compromiso dedicando tiempo y esfuerzo para adquirir conocimientos y habilidades en el campo de la programación, participé activamente en todas las actividades, ejercicios prácticos y retos propuestos. Conseguí ser uno de los 6 graduados del bootcamp donde participaron más de 20 alumnos.

CONICYT 2020 & 2021

### Concurso juvenil de aplicaciones moviles

Presenté la aplicación descubre nicaragua, una aplicación web progresiva, con un mejor diseño de interfaz y selección de colores, así como integraciones de cómo llegar a los destinos y galería de lugares. Esta aplicación ganó el tercer lugar en la categoría avanzada en el año 2021 y el primer lugar en la categoría aficionado en el año 2021.